臺灣臺中地方法院民事裁定
110年度抗字第250號
抗  告  人  陳志鈞  
相  對  人  郭羿非  
上列當事人間因本票裁定事件，抗告人對於民國110年9月9日本
院民事庭司法事務官所為110年度司票字第4859號裁定提起抗告
，本院合議庭裁定如下：
    主      文
抗告駁回。
抗告程序費用新臺幣壹仟元由抗告人負擔。
    理      由
一、抗告意旨略以：相對人持以向本院聲請強制執行之本票2紙
    （如附表所示，下稱系爭本票）非抗告人親簽，原裁定准予
    強制執行，有害其權益，故依法提起抗告等語。
二、本票執票人，依票據法第123條規定，聲請法院裁定許可對
    發票人強制執行，係屬非訟事件，此項聲請之裁定及抗告法
    院之裁定，僅依非訟事件程序，就本票形式上之要件是否具
    備予以審查為已足，並無確定實體上法律關係存否之效力，
    如發票人就票據債務之存否有爭執時，應由發票人提起確認
    之訴，以資解決，不容於裁定程序中為此爭執（最高法院56
    年台抗字第714號、57年台抗字第76號裁判先例看法同此）
    。又發票人主張本票係偽造、變造者，於本票准許強制執行
    裁定送達後20日內，得對執票人向為裁定之法院提起確認之
    訴。發票人證明已依前項規定提起訴訟時，執行法院應停止
    強制執行；但得依執票人聲請，許其提供相當擔保，繼續強
    制執行，亦得依發票人聲請，許其提供相當擔保，停止強制
    執行，非訟事件法第195條第1項、第2項亦有明文。因此，
    本票發票人對於簽章之真正縱有爭執，法院仍應為准許強制
    執行之裁定，發票人如主張本票係屬偽造，應依非訟事件法
    第195條規定提起確認之訴。
三、本件相對人主張執有抗告人所簽發免除作成拒絕證書之系爭
    本票，而經提示後未獲付款，遂依票據法第123條規定聲請
    裁定許可強制執行等情，已據其提出系爭本票原本為證。原
    裁定依非訟事件程序為形式審查，認系爭本票符合票據法第
    123 條規定，而為准予強制執行之裁定，於法有據。抗告人
    雖抗辯系爭本票非其親簽云云，但關於本票之簽名是否遭人
    偽造？因所涉之事實尚待調查認定，核屬實體上法律關係之
    爭執，而應由抗告人另行提起訴訟以資解決，不得於本件非
    訟事件中審究，故其請求廢棄原裁定，並無理由。
四、非訟事件依法應由關係人負擔費用者，法院裁定命關係人負
    擔時，應一併確定其數額，非訟事件法第24條第1項定有明
    文。故依法確定本件抗告程序費用額為新臺幣1,000元，由
    抗告人負擔。
五、據上論結，本件抗告為無理由，依非訟事件法第46條、第21
    條第2項、第24條第1項，民事訴訟法第495條之1第1項、第4
    49條第1項、第95條、第78條，裁定如主文。
中　　華　　民　　國　　110 　年　　10　　月　　19　　日
                  民事第五庭    審判長法  官  陳文爵
                                      法  官  李  蓓
                                      法  官  施懷閔
以上正本係照原本作成。
本裁定不得再抗告。
中　　華　　民　　國　　110 　年　　10　　月　　19　　日
                                      書記官  張宏賓

附表：至清償日止利息按年息6%計算（單位：新臺幣）      編號 發票日 票面金額 到期日 利息起算日 票據號碼  1 109年11月16日 40,000元 未載 109年11月16日 CH442337  2 110年2月3日 40,000元 未載 110年2月3日 00242